【裁判字號】    97,執消債更,118
【裁判日期】    980910
【裁判案由】    更生事件
【裁判全文】
臺灣屏東地方法院民事裁定         97年度執消債更字第118號
聲  請  人
即  債務人    乙○○
債  權  人    台新國際商業銀行股份有限公司
法定代理人    蔡孟
債  權  人    慶豐商業銀行股份有限公司
法定代理人    林明宏
債  權  人    萬泰商業銀行股份有限公司
法定代理人    周榮生
代  理  人    甲○○
債  權  人    遠東國際商業銀行股份有限公司
法定代理人    洪信德
債  權  人    香港商香港上海匯豐銀行股份有限公司
法定代理人    顧銳賢
債  權  人    國泰世華商業銀行股份有限公司
法定代理人    汪國華
代  理  人    戊○○
債  權  人    臺灣新光商業銀行股份有限公司
法定代理人    梁成金
代  理  人    丁○○
債  權  人    中國信託商業銀行股份有限公司
法定代理人    羅聯福
債  權  人    台北富邦商業銀行股份有限公司
法定代理人    高朝陽
債  權  人    渣打國際商業銀行股份有限公司
法定代理人    麥侃哲
債  權  人    玉山商業銀行股份有限公司
法定代理人    黃永仁
代  理  人    丙○○
        主  文
債務人所提如附件一所示之更生方案應予認可。
債務人在未依更生條件全部履行完畢前，應受如附件二之生活限
制。
        理  由
一、按債務人有薪資、執行業務所得或其他固定收入，法院認更
    生方案之條件公允者，得不經債權人會議可決，逕依債務人
    之聲請或依職權以裁定認可更生方案；法院為認可之裁定時
    ，因更生方案履行之必要，對於債務人在未依更生條件全部
    履行完畢前之生活程度，得為相當之限制，消費者債務清理
    條例第64條第1 項、第62條第2 項分別定有明文。
二、查本件債務人聲請更生，前經本院97年度消債更字第325 號
    裁定開始更生程序在案，有上開裁定乙份在卷可參，而其所
    提如附件一所示之更生方案，經本院於98年5 月7 日以屏院
    惠民執宙字第97執消債更118 號函債權人表示意見而未可決
    ，又債務人目前任職於陸賀流通事業有限公司確有薪資、執
    行業務所得或其他固定收入，亦有附卷陸賀流通事業有限公
    司所函送之薪資明細表附卷可稽，而上開薪資表所示債務人
    薪資所得，98年1 月份至3 月份均為新台幣（下同）22,470
    元及獎金4,500 元，故債務人稱其每月薪資為26,970元顯可
    採信。而據債務人稱其有子陳冠佑（96年10月2 日生）及女
    賴麗晶（93年6 月30日生）須扶養，並提出戶籍謄本佐其說
    。而觀諸債務人所提如附件一所示之更生方案，其內容為：
    以每月為一期，每期清償額為新台幣（下同）10,594元，分
    8 年、96期清償，總清償金額為1,017,024 元，清償成數為
    56.42%。經查，債務人於更生方案中主張其每月生活必要費
    用為9,876 元，與行政院主計處公告之98年度臺灣省每人每
    月最低生活費9,829 元相當，而其主張每名子女之扶養費用
    為3,250 元，亦未逾財政部公告98年度扶養親屬免稅額每人
    每月之6,833 元，則其每月所得26,970元扣除其每月生活必
    要費用為9,876 元及每名子女之扶養費用為3,250 元後已將
    所餘金額全數作為更生方案金額加以清償，且債務人並無財
    產可資變賣，其配偶除有汽車乙部外，亦無財產可資變賣，
    此有本院職權調取之其二人之97年稅務電子閘門財產所得調
    件明細表附卷可稽，因此本院認為債務人所提上開更生方案
    當已屬公允、適當及可行。至於債務人於第一次更生方案曾
    提及於國寶人壽股份有限公司之保單解約金190,000 元可作
    為更生方案第一期款部分，債務人於98年2 月28日民事陳報
    狀中曾陳報其經與國寶人壽確定後解約後僅有22,000元，而
    非190,000 元，經本院函查國寶人壽股份有限公司，該公司
    於98年9 月3 日以國寶法字第098226號函示，該公司於98
    年3 月31日收受解約申請後，給付解約金21,977元及保單紅
    利金382 元，總計22,379元，與債務人於98年2 月28日民事
    陳報狀中所陳述金額相當，債務人主張解約後僅有22,000
    元，而非190,000 元應可採信，併此敘明。
三、再查，債務人於七年內並無曾依破產法或本條例規定受免責
    之情形，有本院查詢表乙紙附卷可稽；且債務人除上揭房地
    外並無其他財產，亦有本院職權調取之97年稅務電子閘門財
    產所得調件明細表在卷足憑，足認其無擔保及無優先權債權
    受償總額，顯已高於法院裁定開始更生程序時，依清算程序
    所得受償之總額；另查債務人更生方案清償總額1,017,024
    元顯已逾其更生裁定前二年之全部所得，亦有95、96年財政
    部臺灣省南區國稅局綜合所得稅各類所得資料清單在卷足憑
    ，是債務人之更生方案對於本條例第64條第2 項第4 款之規
    定亦無違背；復查債務人無違反本條例第63條第1 項各款之
    事由存在。綜上，債務人上開更生方案並無本條例第64條第
    2 項所定不應認可之消極事由存在。
四、據上，本件債務人有薪資之固定收入，且其所提更生方案核
    屬公允、適當、可行，又無同條例第64條第2 項之消極事由
    存在，故不經債權人會議之可決，予以認可該更生方案，另
    依同條例第62條第2 項規定，就債務人在未依更生條件全部
    履行完畢前之生活程度，為相當之限制，爰裁定如主文。
中    華    民    國    98    年    9     月    10    日
                            司法事務官
上為正本係照原本作成
如不服本裁定，應於裁定送達後10日內，以書狀向本院司法事務
官提出異議。
                            法院書記官  徐建功
中    華    民    國    98    年    9     月    10    日

司法院資訊處製作；財團法人民間司法改革基金會備份。
